ko: 사무용품 > 일반 사무용품 > 코팅 필름/코팅지: 코팅 필름 롤; 양면 코팅지; 코팅지
cs: Kancelářské potřeby > Obecné kancelářské potřeby > Laminovací fólie a kapsy: Laminovací fólie; Laminovací kapsy; Laminovací listy
hr-HR: Uredski materijal > Opći uredski materijal > Filmovi, vrećice i listovi za laminiranje: Filmovi za laminiranje u roli; Vrećice za laminiranje; Listovi za laminiranje
fi: Toimistotarvikkeet > Yleiset toimistotarvikkeet > Laminointikalvot ja -taskut: Laminointikalvorullat; Laminointipussit; Laminointilevyt
lt-LT: Biuro reikmenys > Bendrosios paskirties biuro reikmenys > Laminavimo plėvelė, maišeliai ir lakštai: Laminavimo plėvelės ritiniai; Laminavimo maišeliai; Laminavimo lakštai
sk-SK: Kancelárske potreby > Všeobecné kancelárske potreby > Laminovacie fólie, vrecká a listy: Rolky laminovacej fólie; Laminovacie vrecká; Laminovacie listy
hu: Irodai kellékek > Általános irodai kellékek > Lamináló fólia, tasakok és lapok: Lamináló filmtekercsek; Lamináló tasakok; Lamináló lapok
it: Forniture per ufficio > Forniture generiche per ufficio > Buste e pellicole per laminatura: Rotoli di pellicola di laminazione; Buste per laminazione; Fogli per laminazione
pt-BR: Materiais de escritório > Suprimentos em geral > Filme e envelopes laminados: Rolos de filme para laminação; Bolsas de laminação; Folhas de laminação
zh-CN: 办公用品 > 一般办公用品 > 塑封膜/塑封袋: 塑封膜卷; 塑封袋; 塑封纸
ja: オフィス用品 > 事務用消耗品 > ラミネートフィルム: ラミネートフィルムロール; ラミネートパウチ; ラミネートシート
en: Office Supplies > General Office Supplies > Laminating Film, Pouches & Sheets: Laminating Film Rolls; Laminating Pouches; Laminating Sheets
ru: Товары для офиса и канцтовары > Канцтовары общего назначения > Пленка для ламинирования: Рулонная пленка для ламинирования; Пакетная пленка для ламинирования; Листовая пленка для ламинирования
nb: Kontormateriell > Generelt kontorutstyr > Lamineringsfilm, -mapper og -ark: Lamineringsfilmruller; Lamineringsposer; Lamineringsark
sv: Kontorsmaterial > Allmänt kontorsmaterial > Lamineringsfilm, -påsar och -omslag: Laminerande filmrullar; Lamineringspåsar; Lamineringsark
da: Kontorforsyning > Generelle forbrugsvarer > Lamineringsfilm, lommer og ark: Lamineringsfilmruller; Lamineringslommer; Lamineringsark
sl-SI: Pisarniški material > Splošni pisarniški material > Folije, žepki in listi za plastificiranje: Role s folijo za plastificiranje; Žepki za plastificiranje; Listi za plastificiranje
tr: Büro Malzemeleri > Genel Ofis Malzemeleri > Kaplayıcı Film, Kese ve Kılıflar: Kaplayıcı Film Ruloları; Kaplayıcı Keseler; Kaplayıcı Kılıflar
de: Bürobedarf > Schreibwaren > Laminierfolie & Schutzhüllen: Laminierfolienrollen; Laminierfolien; Schutzhüllen
es: Material de oficina > Productos generales > Fundas, bolsas y películas para laminado: Rollos de película laminada; Bolsas de laminado; Hojas para laminar
vi: Văn phòng phẩm > Văn phòng phẩm thông dụng > Màng phim, túi phim và tờ phim: Cuộn màng phim; Túi phim; Tờ phim
pl: Artykuły biurowe > Artykuły różne > Folie i koszulki do laminowania: Rolki folii do laminowania; Koszulki do laminowania; Folie do laminowania
el: Προμήθειες γραφείου > Γενικά είδη γραφείου > Μεμβράνη πλαστικοποίησης, θήκες & φύλλα: Ρολά μεμβράνης πλαστικοποίησης; Θήκες πλαστικοποίησης; Φύλλα πλαστικοποίησης
bg-BG: Офис консумативи > Общи офис консумативи > Фолио, джобове и листове за ламиниране: Ролки с фолио за ламиниране; Джобове за ламиниране; Листове за ламиниране
fr: Fournitures de bureau > Fournitures de bureau générales > Films et pochettes à plastifier: Rouleaux de film à plastifier; Pochettes de plastification; Feuilles de plastification
th: อุปกรณ์สำนักงาน > อุปกรณ์สำนักงานทั่วไป > ฟิล์มลามิเนต ถุง และแผ่น: ม้วนฟิล์มลามิเนต; ถุงลามิเนต; แผ่นลามิเนต
pt-PT: Materiais de escritório > Consumíveis de escritório gerais > Película, bolsas e folhas laminadas: Rolos de película de laminação; Bolsas de laminação; Folhas de laminação
nl: Kantoorartikelen > Algemene kantoorbenodigdheden > Lamineerfolie en -hoezen: Lamineerfolierollen; Lamineerhoezen; Lamineervellen
ro-RO: Consumabile de birou > Consumabile generale de birou > Peliculă, pungi și foi pentru laminare: Role de peliculă pentru laminare; Pungi pentru laminare; Foi pentru laminare
zh-TW: 辦公室用品 > 一般事務用品 > 護貝膠膜: 護貝膠膜卷; 護貝袋; 護貝板